# 关于企业与商业银行的存款余额是否披露为关联往来

提问人：wangjiao0451 时间：2023-04-13 19:52:02
请教陈版：
某被审计单位在某商业银行有存款余额，某商业银行为被审计单位的关联方，关联关系为被审计单位控股股东的参股公司，问题：某被审计单位与某商业银行的银行存款余额是否需要按关联往来披露？是否有关可以豁免披露关联往来余额的文件？

回答人：chenyiwei
这种情况应属于关联交易，包括与该银行之间的存贷款利息收支也应作为关联交易披露。无特殊豁免规定。
并且，站在该银行角度，根据《银行保险机构关联交易管理办法》（银保监会令[2022]1号），该银行也需要披露该项关联交易。